【裁判字號】    99,訴,923
【裁判日期】    990611
【裁判案由】    偽造文書等
【裁判全文】
臺灣臺中地方法院刑事判決               99年度訴字第923號
公  訴  人  臺灣臺中地方法院檢察署檢察官
被      告  甲○○
上列被告因偽造文書等案件，經檢察官提起公訴（99年度偵字第
4240號），被告就被訴事實為有罪之陳述，經本院告知簡式審判
程序之旨，並聽取被告與公訴人之意見後，本院合議庭裁定由受
命法官獨任進行簡式審判程序，判決如下：
    主  文
甲○○犯竊盜罪，處有期徒刑貳月，如易科罰金，以新臺幣壹仟
元折算壹日。又犯竊盜罪，處有期徒刑參月，如易科罰金，以新
臺幣壹仟元折算壹日。又犯行使偽造私文書罪，處有期徒刑參月
，如易科罰金，以新臺幣壹仟元折算壹日；偽造之手機讓渡書上
本人欄偽造之「乙○○」簽名壹枚及指印貳枚，均沒收。又犯竊
盜罪，處有期徒刑貳月，如易科罰金，以新臺幣壹仟元折算壹日
。應執行有期徒刑陸月，如易科罰金，以新臺幣壹仟元折算壹日
，偽造之手機讓渡書上本人欄偽造之「乙○○」簽名壹枚及指印
貳枚，均沒收。
    犯罪事實
一、甲○○前於民國95年間因妨害公務案件，經臺灣彰化地方法
    院以94年彰簡字第1003號判決判處拘役30日，並經臺灣彰化
    地方法院95年簡上字第20號判決駁回上訴確定在案，於95年
    10月24日執行完畢出監（不構成累犯）。詎不知悔改，而分
    別為下列之行為：
  (一)於98年2 月某日晚間7 時許，甲○○至臺中縣東勢鎮○○街
    124 之6 號乙○○住處，欲向乙○○化緣，乙○○同意甲○○進入上址住處客廳，惟當場拒絕化緣，並轉身進入後院做
    家務，甲○○見有機可趁，竟意圖為自己不法所有，徒手竊
    取乙○○所有置放在客廳之皮包1 只〈內有國民身分證、全
    民健康保險卡各1 張及現金新臺幣（下同）1 萬餘元等物，
    惟證件部分已發還乙○○領回〉，得手後，隨即離去。
  (二)於98年7 月1 日下午4 、5 時許，甲○○行經臺中縣霧峰鄉
    ○○村○○路23號之戊○○住處時，見戊○○住處大門未關
    ，客廳無人在內，竟基於意圖為自己不法之所有，逕自進入
    戊○○住處客廳（無故侵入住宅部分未據告訴），徒手竊取
    戊○○所有置放在客廳桌上之皮包1 只〈內有現金1 萬4 千
    元及三星廠牌手機（手機序號：000000000000000 號，內有
    0000000000門號SIM 卡1 張）與不詳廠牌之手機（內有0000
    000000門號SIM 卡1 張）各1 支等物〉，得手後，旋即離去
    ，並於同日晚間7 時許，前往臺中市○○區○○路49之6 號
    之「傑騰通訊行」，向不知情之該通訊行經營者陳信傑稱要
    賣掉上開竊得之三星廠牌手機1 支，陳信傑遂要求其須書寫
    手機讓渡書，甲○○竟另行起意，基於行使偽造私文書之犯
    意，持上開竊得乙○○之證件，假冒乙○○本人，在手機讓
    渡書本人欄上偽造「乙○○」之署押1 枚及指印2 枚（起訴
    書誤載為1 枚），表示「乙○○」本人同意出售該手機並願
    負法律責任之意，而完成偽造之手機讓渡書後，交予陳信傑
    行使之，由陳信傑以1 千元之代價向甲○○收購該行動電話
    ，足生損害於乙○○及「傑騰通訊行」登錄行動電話讓渡資
    料之正確性。
  (三)於98年8 月7 日下午6 時許，甲○○前往臺中市○○區○○
    路72之8 之6 號「永康中醫診所」就診，趁診所人員未注意
    之際，徒手竊取該診所工作人員丁○○所有置放在櫃檯內之
    之OLYMPUS 廠牌數位相機1 臺（規格：DIGITAL600，業已由
    丁○○領回），得手後，旋即逃離現場。
二、嗣因甲○○另涉刑案為警黃偉成查獲時，在有偵查犯罪權限
    之人員發覺其上開竊取乙○○、丁○○財物之犯行前，即主
    動向員警黃偉成供出此部分犯行，自首接受裁判，而員警依
    查贓整合系統調取前開偽造之手機讓渡書及電話通聯紀錄，
    始循線查悉其上開竊取戊○○財物及行使偽造私文書之犯行
    。
三、案經臺中市警察局第一分局報告臺中地方法院檢察署檢察官
    偵查起訴。
    理由
一、按本件被告甲○○所犯，非死刑、無期徒刑、最輕本刑為3
    年以上有期徒刑之罪，或高等法院管轄第一審之案件，被告
    於準備程序中，就前揭被訴事實為有罪之陳述，經受命法官
    告以簡式審判程序之旨，並聽取被告與公訴人之意見後，本
    院認無不得或不宜改依簡式審判程序進行之處，爰依刑事訴
    訟法第273 條之1 第1 項、第284 條之1 ，裁定本件由受命
    法官獨任進行簡式審判程序，是本件之證據調查，依刑事訴
    訟法第273 條之2 規定，不受同法第159 條第1 項、第161
    條之2 、第161 條之3 、第163 條之1 及弟164 條至170 條
    規定之限制，合先敘明。
二、上揭犯罪事實，業據被告甲○○於本院準備程序及審理中坦
    承不諱（參本院卷第17、20頁反面、35頁反面），核與證人
    即被害人乙○○、戊○○、丁○○及證人通訊行業者陳信傑
    於警詢與證人黃偉成警員於本院審理中之證述情節大致相符
    （參警卷第6 至13頁反面、本院卷第33頁反面至34頁），並
    有臺中縣警察局霧峰分局吉峰派出所受理各類案件紀錄表、
    臺中市警察局第一分局扣押筆錄、扣押物品收據、扣押物品
    目錄表及偽造之手機讓渡書各1 份與臺中市警察局第一分局
    偵查隊贓物認領保管單2 份、相片2 張在卷可憑（參警卷第
    17頁至25頁），足見本件被告自白核與事實相符，應堪採信
    。本件事證明確，被告犯行洵堪認定。
三、查被告雖係於夜間進入被害人乙○○住宅竊取財物，然其係
    經乙○○同意進入該住宅後，另起意行竊，非屬夜間侵入住
    宅竊盜甚明。是核被告上開3 次竊盜所為，均係犯刑法第32
    0 條第1 項之竊盜罪。被告冒用乙○○名義偽造手機讓渡書
    ，持交予證人陳信傑行使以變賣手機之所為，係犯同法法第
    216 條、第210 條之行使偽造私文書罪。被告在上開手機讓
    渡書本人欄上之偽造乙○○署押及指印之行為，係偽造私文
    書之階段行為，不另論以偽造署押罪；被告偽造私文書後，
    復持以行使，偽造之低度行為為行使之高度行為吸收，僅論
    以行使偽造私文書之罪。被告上開所犯竊盜3 罪及行使偽造
    私文書1 罪間，犯意各別，行為互殊，應分論併罰。又被告
    因另涉他案為員警黃偉成查獲時，在有偵查權限之人員發覺
    其上開竊取乙○○、丁○○財物之犯行前，即主動向員警黃
    偉成供出此部分竊盜犯行，而自首並接受法院裁判等情，業
    經證人黃偉成到庭證述明確（參本院卷第33頁反面），是被
    告竊盜被害人乙○○、丁○○財物部分之犯行，符合自首要
    件，均爰依刑法第62條前段規定減輕其刑。爰審酌被告不思
    循合法正當途徑獲致所得，擅自竊取他人財物以滿足私慾，
    造成被害人財產上之損失及生活上之不便，且迄未對被害人
    賠償分文，復為變賣贓物復再行使偽造私文書，致生損害於
    他人，實應予責難，惟念其坦認犯行，犯後態度尚稱良好，
    及所竊之被害人乙○○證件及丁○○之相機，業經被害人乙○○及丁○○領回，有前開贓物認領保管單2 紙附卷可憑，
    所造成損害非鉅等一切情狀，分別量處如主文所示之刑，復
    斟酌被告之智識程度、家庭狀況等情（參警卷調查筆錄受詢
    問人欄之記載）均諭知如主文所示之易科罰金折算標準，並
    定其應執行之刑及諭知易科罰金之折算標準，以示懲儆。又
    被告在手機讓渡書上偽造之「乙○○」署名1 枚、指印2 枚
    （因該指印同為代表該冒用者之姓名，作用及效力與署押無
    異），不問屬於犯人與否，均應依刑法第219 條規定沒收之
    ；而該偽造之手機讓渡書已因行使而非屬被告所有，故不宣
    告沒收，併予敘明。
據上論斷，應依刑事訴訟法第273 條之1 第1 項、第299 條第1
項前段，刑法第216 條、第210 條、第320 條第1 項、第62條前
段、第219 條、第51條第5 款，刑法施行法第1 條之1 第1 項、
第2 項前段，判決如主文。
本案經檢察官丙○○到庭執行職務。
中    華    民    國    99    年    6     月    11    日
                刑事第十五庭    法  官  廖純卿
以上正本證明與原本無異。
如不服本判決，應於判決送達後10日內，向本院提出上訴狀。
                                書記官  柳寶倫
中    華    民    國    99    年    6     月    11    日
附錄論罪科刑法條：
中華民國刑法第216條
（行使偽造變造或登載不實之文書罪）
行使第 210 條至第 215 條之文書者，依偽造、變造文書或登載
不實事項或使登載不實事項之規定處斷。
中華民國刑法第210條
（偽造變造私文書罪）
偽造、變造私文書，足以生損害於公眾或他人者，處 5 年以下
有期徒刑。
中華民國刑法第320條
（普通竊盜罪、竊佔罪）
意圖為自己或第三人不法之所有，而竊取他人之動產者，為竊盜
罪，處5  年以下有期徒刑、拘役或 5 百元以下罰金。
意圖為自己或第三人不法之利益，而竊佔他人之不動產者，依前
項之規定處斷。
前二項之未遂犯罰之。

司法院資訊處製作；財團法人民間司法改革基金會備份。
